# 代管资产如何入账？

提问人：wx_64acbdd6843c 时间：2023-08-28 12:15:33
我公司为国有企业，原政府运营的污水处理厂委托我公司运营，我公司垫付入场运营费用，亦不向其他方收取任何费用，大修更新改造费用由其他单位承担，我司无该污水处理厂的所有权，我司对该污水处理厂如何入账核算？

回答人：chenyiwei
请说明“委托运营”的具体含义？本企业的相关管理权限？
“我公司垫付入场运营费用，亦不向其他方收取任何费用”，则本企业垫付的运营费用如何获得补偿？为何本企业不承担大修更新改造费用？本企业对大修更新改造有无决策权？
从主帖信息来看（虽然不完整），初步认为本企业对该污水厂具有控制权的可能性较小，不应将其纳入合并报表范围，但具体会计处理方式的确定还需要进一步的补充信息。

提问人：wx_64acbdd6843c 时间：2023-09-05 21:06:26
该污水处理厂原属于A公司，但A公司目前已经注销，仅有污水处理生产线在运行，委托协议只约定由我司代管，没有约定代垫费用补偿，也没有大修决策权，大修费用由另外一家公司承担

回答人：chenyiwei
如果是，则本企业大概率不控制该污水厂，不应将其纳入合并报表范围。